【裁判字號】    90,上易,1701
【裁判日期】    900724
【裁判案由】    詐欺
【裁判全文】
臺灣高等法院刑事判決                            九十年度上易字第一七一號
    上  訴  人  臺灣板橋地方法院檢察署檢察官
    被      告  乙○○
    選任辯護人  黃秋雄
                繆璁
右上訴人因被告詐欺案件，不服臺灣板橋地方法院八十九年度易字第三五二七號，中
華民國九十年三月六日第一審判決（起訴案號：臺灣板橋地方法院檢察署八十九年度
偵緝字第四八一號）提起上訴，本院判決如左：
    主  文
原判決撤銷。
乙○○意圖為自己不法之所有，以詐術使人將本人之物交付，處有期徒刑陸月，如易
科罰金以參佰元折算壹日。
    事  實
一、乙○○於民國（下同）八十六年間因貪污治罪條例案件，經臺灣高等法院判處有
    期徒刑一年二月，尚未執行完畢，竟不知悔改，八十七年間其係金宇綺洋行有限
    公司（下稱金宇綺公司）之負責人，該公司為台北農產運銷股份有限公司（下稱
    農產公司）之產品供應商，提供商品上架販賣，乙○○明知以告訴人甲○○（現
    改名為方龍）為負責人之會龍公司，其營利事業登記證上所載之營業項目資料不
    符合農產公司所規定之申請資格，商品無法上架販賣，竟意圖為自己不法之所有
    ，於八十七年十一月三日，向甲○○佯稱：伊係農產公司大股東，甲○○只需交
    付新台幣（下同）五十萬元給伊，伊可以安排甲○○的三十項新產品以會龍公司
    名義交付農產公司上架販賣而獲利云云，使甲○○陷於錯誤，交付五十萬元予乙
    ○○。詎甲○○事後與農產公司接洽時，始知乙○○並未依約以會龍公司名義與
    農產公司簽約，且乙○○已逃逸，遍尋無著，始知受騙。
二、案經甲○○訴請臺灣板橋地方法院檢察署檢察官偵查起訴。
    理  由
一、訊據被告乙○○雖坦承向告訴人甲○○收取五十萬元等情不諱，惟矢口否認有詐
    欺犯行，辯稱：伊原係向甲○○借貸五十萬元，事後無資力返還，乃商請甲○○
    同意由甲○○提供產品供農產公司上架抵債，但甲○○突然扣押其產品，致其被
    農產公司取銷上架，伊並無詐欺故意云云。惟查，右揭事實，業據告訴人甲○○
    於偵查及原審審理時指訴甚詳。又被告確於八十七年十一月三日立具予告訴人，
    載明「八十七年十一月三日收到方董五十萬元，已於當天以會龍公司名義向台北
    農產報價，此為報價產項為三十項約12000X30，事後收據再呈交」等文字，有被
    告書寫之承諾書影本一紙（在偵字第一五九七０號卷第五頁）附卷可稽。又會龍
    公司並未與農產公司簽約繳費之情，亦經被告自承屬實。而被告事後未安排會龍
    公司商品上架販賣，告訴人始於八十八年三月三十一日向台灣台北地方法院聲請
    假扣押，此亦有假扣押筆錄在偵查卷可按。是以被告所辯顯係事後卸責飾詞，不
    足採信。本件事證明確，被告犯行堪予認定。
二、核被告乙○○所為，係犯刑法第三百三十九條第一項之罪。又被告行為後，刑法
    第四十一條之規定，業經於九十年一月四日修正，並經總統於九十年一月十日公
    布，依法於九十年一月十二日生效，而修正後之刑法第四十一條第一項之規定「
    犯最重本刑為五年以下有期徒刑以下之刑之罪，而受六個月以下有期徒刑之宣告
    ，因身體、教育、職業、家庭之關係或其他正當事由，執行顯有困難者，得以一
    元以上三元（業據罰金罰鍰提高標準條例第二條前段規定，就其原定數額提高為
    一百倍折算一日）以下折算一日，易科罰金，但確因不執行所宣告之刑，難收矯
    正之效，或難以維持法秩序者，不在此限」，對於被告並無不利，依刑法第二條
    第一項前段之規定，適用裁判時之新法。原審對被告乙○○論罪科刑，固非無見
    ，惟原判決就上述法律之修正，未予適用，尚有未合，檢察官循告訴人請求上訴
    ，其上訴意旨，指摘被告未依和解契約履行，原判決量刑過輕不當云云，惟查告
    訴人業於本院調查時自承，被告已兌現和解契約書第一項所列之五十萬元支票（
    見本院九十年七月六日訊問筆錄），是其上訴為無理由，惟原判決既有如上可議
    之處，自屬無可維持，應予撤銷改判。爰審酌被告犯罪之動機、目的、手段，及
    其品行、生活狀況、智識程度、犯罪所生之損害，及犯罪後已履行和解契約之態
    度等一切情狀，量處如主文第二項所示之刑，並諭知易科罰金之折算標準。
據上論斷，應依刑事訴訟法第三百六十九條第一項前段、第三百六十四條、第二百九
十九條第一項前段，刑法第三百三十九條第一項、第二條第一項前段、修正刑法第四
十一條第一項，罰金罰鍰提高標準條例第一條前段第二條，判決如主文。
本案經檢察官吳慎志到庭執行職務。
中    華    民    國      九十    年      七        月      二十四      日
      臺灣高等法院刑事第八庭
                                  審判長法  官  蔡  秀  雄
                                        法  官  沈  宜  生
                                        法  官  楊  炳  禎
右正本證明與原本無異。
不得上訴。
                                        書記官  廖  素  花
中    華    民    國       九十   年      七        月      二十六      日
附錄：本判決論罪科刑法條全文
刑法第三百三十九條
意圖為自己或第三人不法之所有，以詐術使人將本人或第三人之物交付者，處五年以
下有期徒刑、拘役或科或併科一千元以下罰金。
以前項方法得財產上不法之利益或使第三人得之者亦同。
前二項之未遂犯罰之。


司法院資訊處製作；財團法人民間司法改革基金會備份。
